臺灣高等法院刑事裁定
110年度聲字第1868號
聲  請  人  臺灣高等檢察署檢察官
受  刑  人  李昆泰



上列聲請人因受刑人數罪併罰有二裁判以上，聲請定其應執行之
刑（聲請案號：臺灣高等檢察署110年度執聲字第797號），本院
裁定如下：
    主  文
李昆泰犯如附表所示各罪所處之刑，應執行有期徒刑壹年貳月。
    理  由
一、聲請意旨略以：受刑人李昆泰因違反毒品危害防制條例等數
    罪，先後經判決確定如附表，應依刑法第51條第5款、第50
    條第1項第1款、第2項、第53條規定，定其應執行之刑，爰
    依刑事訴訟法第477條第1項之規定聲請定應執行之刑等語。
二、按裁判確定前犯數罪者，併合處罰之，但得易科罰金之罪與
    不得易科罰金之罪，不在此限；前項但書情形，受刑人請求
    檢察官聲請定應執行刑者，依第51條規定定之；數罪併罰，
    有二裁判以上，依第51條之規定，定其應執行之刑；數罪併
    罰，分別宣告其罪之刑，宣告多數有期徒刑者，於各刑中之
    最長期以上，各刑合併之刑期以下，定其刑期，但不得逾30
    年，刑法第50條第1項但書第1款、第2項、第53條及第51條
    第5款定有明文。準此，如受刑人所犯之數罪中有原得易科
    罰金之罪者，因與他罪合併定執行刑，於裁判前所犯數罪兼
    有得易科罰金之罪與不得易科罰金之罪混合之情形時，應繫
    乎受刑人之請求與否，而非不問被告之利益與意願，一律併
    合處罰之。次按數罪併罰中之一罪，雖得易科罰金，惟因與
    不得易科之他罪併合處罰結果而不得易科罰金時，原可易科
    部分所處之刑，自亦無庸為易科折算標準之記載，有司法院
    釋字第144號解釋意旨可參。再按數罪併罰，應依分別宣告
    其罪之刑為基礎，定其應執行刑，此觀刑法第51條規定自明
    ，故一裁判宣告數罪之刑，雖曾經定其執行刑，但如再與其
    他裁判宣告之刑定其執行刑時，前定之執行刑當然失效，仍
    應以其各罪宣告之刑為基礎，定其執行刑，不得以前之執行
    刑為基礎，以與後裁判宣告之刑，定其執行刑（最高法院99
    年度台非字第229號判決意旨參照）；惟刑事訴訟法第370條
    第2項、第3項，已針對第二審上訴案件之定應執行之刑，明
    定有不利益變更禁止原則之適用，分屬不同案件之數罪併罰
    ，倘一裁判宣告數罪之刑，曾經定其執行刑，再與其他裁判
    宣告之刑定其執行刑時，在法理上亦應同受此原則之拘束（
    最高法院103年度第14次刑事庭會議決議意旨參照），亦即
    另定之執行刑，其裁量所定之刑期，不得較重於前定之執行
    刑加計後裁判宣告之刑之總和（最高法院104年度台抗字第4
    10號裁定意旨參照）。
三、經查：
　㈠本件受刑人於附表所示犯罪時間犯如附表各編號所示之罪，
    先後經如附表所示法院判處如附表各編號所示之刑，均確定
    在案；且附表編號1、3所示之罪，其犯罪時間均係在附表編
    號2所示之罪判決確定日（民國109年1月22日）之前，而本
    件聲請定應執行刑之犯罪事實最後判決法院為本院等情，有
    各該刑事判決書及本院被告前案紀錄表在卷可稽，其中受刑
    人所犯如附表編號2、3所示之罪所處之刑得易科罰金，附表
    編號1所示之罪所處之刑則不得易科罰金，而符合刑法第50
    條但書之不得合併定應執行刑之情形。惟受刑人業已請求檢
    察官合併聲請定刑，此有受刑人110年4月7日親簽之定刑聲
    請切結書1紙在卷可稽(見本院卷第6頁)，合於刑法第50條第
    2項之規定，茲檢察官就附表編號1至3所示之罪聲請合併定
    應執行刑，本院審核認其聲請為正當。再查，附表編號2、3
    所示之罪，前經本院以108年上訴字第3446號判決定應執行
    有期徒刑7月，本院就附表所示各罪再定其應執行刑時，自
    應受上開判決所為定應執行刑之內部界限所拘束。
　㈡又受刑人所犯如附表編號2、3所示之罪雖經法院分別判處有
    期徒刑2月、6月，而合於刑法第41條第1項前段得易科罰金
    之規定，惟因本案合併定應執行刑之其餘之罪（即附表編號
    1）屬不得易科罰金者，則上開各罪合併定應執行刑之結果
    ，自亦不得易科罰金，而無須再諭知易科罰金之折算標準。
    參照前揭規定及說明，本院就附表所示各罪再定其應執行刑
    時，自應受上開判決所為定應執行刑之內部界限所拘束，並
    參酌上開各罪宣告刑之總和上限、各刑中之最長期，且審酌
    受刑人犯罪之情節、侵害法益、行為次數等情狀，復就其所
    犯之罪整體評價其應受非難及矯治之程度，並兼衡刑罰經濟
    與公平、比例等原則，定其應執行之刑如主文所示。
據上論斷，應依刑事訴訟法第477條第1項、刑法第53條、第51條
第5款、第50條第1項但書第1款、第2項，裁定如主文。
中　　華　　民　　國　　110 　年　　5 　　月　　12　　日
                  刑事第十六庭  審判長法　官  葉騰瑞
                                      法　官  陳芃宇
                                      法　官  古瑞君
以上正本證明與原本無異。
如不服本裁定，應於收受送達後五日內向本院提出抗告狀。
                                      書記官  林君縈
中　　華　　民　　國　　110 　年　　5 　　月　　12　　日
附表：受刑人李昆泰定應執行刑案件一覽表
（以下臺灣新北地方檢察署簡稱「新北地檢」）
編號  1  2 3 罪名  毒品危害防制條例  毒品危害防制條例 毒品危害防制條例 宣告刑  有期徒刑9月  有期徒刑2月 有期徒刑6月 犯罪日期  108年2月24日  107年11月8日 107年11月8日 偵查(自訴)機關 年度案號  新北地檢108年度毒偵字第1378號  新北地檢107年度毒偵字第9423號 新北地檢107年度毒偵字第9423號 最後 事實審 法院 臺灣高等法院  臺灣高等法院 臺灣高等法院  案號 108年度上訴字第3635號  108年度上訴字第3446號 （原聲請書案號誤植為108年度上訴字第1863號，應予更正） 108年度上訴字第3446號 （原聲請書案號誤植為108年度上訴字第1863號，應予更正）  判決日期 109/01/20  109/01/22 109/01/22 確定 判決 法院 最高法院  臺灣高等法院 最高法院  案號 109年度台上字第1767號  108年度上訴字第3446號 （原聲請書案號誤植為108年度上訴字第1863號，應予更正） 109年度台上字第2284號  判決確定日期 109/04/01  109/01/22 109/05/06 是否為得易科罰金之案件  否  是 是 備註  新北地檢109年度執字第5935號  新北地檢109年度執字第6648號      經定應執行刑有期徒刑7月